# 请教陈老师，部分财务指标计算

提问人：心海拂清风 时间：2017-07-19 12:05:45
1 、EBITDA=净利润+所得税+利息+折旧+摊销，其中所得税指的是利润表的所得税费用还是说应交税费或者是付现的所得税？利息指的是财务费用中的利息支出还是付现的利息支出？我理解这个指标与付现无关吧，谢谢。 2 、偿债覆盖率这个指标是偿债覆盖率=（折旧+摊销+未分配利润+其他可用于还款的资金）÷应还本金×100%还是当期可用于还本付息的资金/当期还本付息金额?那个是对的？谢谢。 3 、偿息覆盖率=当期可用于付息的资金/当期借款人应付利息及费用之和，这个计算公式对吗？谢谢。 4 、或有负债率=或有负债额/负债总额，里面的或有负债包括提供的担保和诉讼等吧，不管财务上是否确认预计负债，这样理解对吗？谢谢 5 、自由现金流=经营活动产生的现金流- 购建固定资产、无形资产和其他长期资产支付的现金（即：资本支出）+税后净利息支出。这个理解是否正确？或者自由现金流和经营活动产生的现金流的区别联系是啥？谢谢。

回答人：chenyiwei
你说的这些指标可能是一些部门规定的考核指标或绩效评价指标，而不是会计指标或者财务管理指标。而且多数没有统一规定的计算方法。建议核实这些指标的出处，如有明确规定的，以该规定为准；没有规定的，请该指标的设置部分作出解释。